【裁判字號】    99,聲,492
【裁判日期】    990629
【裁判案由】    停止強制執行
【裁判全文】
臺灣桃園地方法院民事裁定               99年度聲字第492號
聲  請  人  甲○○
相  對  人  中華開發資產管理股份有限公司
法定代理人  乙○
上列當事人間聲請停止強制執行事件，本院裁定如下：
    主  文
聲請人供擔保新臺幣壹拾貳萬伍仟元後，本院民國九十九年度司
執字第一六五五九號給付票款強制執行事件之強制執行程序，於
本院民國九十九年度訴字第五六七號債務人異議之訴之民事事件
判決確定前應暫予停止。
    理  由
一、聲請意旨略以：本件相對人以本院民國87年度票字第5860號
    民事裁定為執行名義，向本院聲請就聲請人之財產為執行，
    因執行無效果，經本院於88年1 月28日發給87年度執字第
    5735號債權憑證，相對人復持上開債權憑證，就聲請人之薪
    資債權聲請扣押，經本院以99年度司執字第16559 號給付票
    款強制執行事件受理在案。惟查，上開本票裁定所載之到期
    日為87年2 月25日，相對人雖於87年間持系爭本票聲請裁定
    向聲請人聲請強制執行而中斷時效之效力，然88年1 月28日
    執行程序終結獲發債權憑證時時效即應重新起算，迄91年1
    月28日時效期間屆滿時，相對人並未為任何中斷時效之行為
    ，是系爭本票債權即已因時效而消滅。相對人自不得執系爭
    本票對聲請人主張票據債權或利息債權。然相對人執上開本
    票向鈞院聲請強制執行，聲請人已依強制執行法規定，起訴
    請求：本院民事執行處99年度司執字第16559 號強制執行程
    序應予撤銷，並聲請願供擔保，請求裁定准予於上開債務人
    異議之訴之判決確定前，停止前開執行事件之強制執行程序
    等語。
二、按「有回復原狀之聲請，或提起再審或異議之訴，或對於和
    解為繼續審判之請求，或提起宣告調解無效之訴、撤銷調解
    之訴，或對於許可強制執行之裁定提起抗告時，法院因必要
    情形或依聲請定相當並確實之擔保，得為停止強制執行之裁
    定。」，強制執行法第18條第2 項定有明文。經查，相對人
    向本院民事執行處聲請強制執行，以聲請人對第三人旭麗企
    業社之薪資及各項勞務給付債權、聲請人在第三人桃園永安
    郵局之存款其他金錢債權為執行標的，經本院以99年度司執
    字第16559 號受理，尚未終結，聲請人向本院提起之債務人
    異議之訴，現由本院以99年度訴字第567 號事件受理等情，
    業經本院依職權調閱上開事件卷宗查核屬實，依前揭法律規
    定及說明，聲請人聲請停止強制執行，尚非無據。
三、次按法院依強制執行法第18條第2 項定擔保金額而准許停止
    強制執行之裁定者，該項擔保係備供債權人因停止執行所受
    損害之賠償，其數額應依標的物停止執行後，債權人未能即
    時受償或利用該標的物所受之損害額，或其因另供擔保強制
    執行所受之損害額定之，非以標的物之價值或其債權額為依
    據。經查，本件相對人持本院87年度執字第5735號債權憑證
    為執行名義，對聲請人聲請強制執行，則相對人因停止執行
    所受之損害，當為其無法即時受償所可能遭受之利息損失，
    且聲請人所提上開債務人異議之訴何時確定，尚在未知之數
    ，長期停止執行，對相對人即難謂無損害，是有命供擔保之
    必要。本院審酌相對人依上開執行名義所得受償之債權金額
    ，參諸票據法第124 條、第28條第2 項之規定，以週年利率
    6 ％，並據各級法院辦案期限實施要點第2 點第2 款、第7
    款及第8 款規定，民事通常程序第一審審判案件期間為1年4
    個月，民事第二審審判案件期間為2 年，民事第三審審判案
    件期間為1 年，而聲請人所提債務人異議之訴之訴訟標的價
    額為624,914 元，係屬不得上訴第三審之案件，恐需費時判
    明，本院綜合上開情節，認以125,000 元為相對人因本件停
    止執行所可能受到損害之擔保金為適宜。
四、依強制執行法第18條第2 項，裁定如主文。
中    華    民    國    99    年    6     月    29    日
                        民事第二庭  法  官  高明德
以上正本係照原本作成。
如對本裁定抗告，應於收受裁定正本送達後10日內向本院提出抗
告狀，並繳納抗告裁判費新台幣1,000 元。
中    華    民    國    99    年    6     月    29    日
                                    書記官  崔青菁

司法院資訊處製作；財團法人民間司法改革基金會備份。
